es: Tipo de manejo del cable: Bandeja para cables; Canal oculto; Módulo abatible; Orificio pasacables; Ninguno; Caja de conexiones; Otro
th: ประเภทการจัดการสายเคเบิล: รางเก็บสายไฟ; ช่องซ่อนสายไฟ; โมดูลแบบพับเปิด; ช่องสอดสายไฟ; ไม่มี; กล่องปลั๊กไฟ; อื่นๆ
ja: ケーブル管理タイプ: ケーブルトレイ; 隠しチャネル; フリップアップモジュール; グロメット穴; なし; パワーボックス; その他
fi: Kaapelin hallintatyyppi: Kaapelikouru; Piilotettu kanava; Ylös käännettävä moduuli; Läpivientireikä; Ei mitään; Virtakotelo; Muu
sv: Typ av kabelhantering: Kabelränna; Dold kanal; Uppfällbar modul; Kabelgenomföring; Ingen; Eldosa; Övrigt
zh-CN: 线缆管理类型: 理线桥架; 隐藏式线槽; 翻盖模块; 穿线孔; 无; 电源盒; 其他
pt-BR: Tipo de gerenciamento de cabos: Calha para cabos; Canal oculto; Módulo articulado; Furo para passador; Nenhum; Caixa de energia; Outro
tr: Kablo yönetimi tipi: Kablo kanalı; Gizli kanal; Açılır modül; Kablo geçiş deliği; Yok; Güç kutusu; Diğer
hr-HR: Vrsta upravljanja kabelima: Kabelska polica; Skriveni kanal; Preklopni modul; Otvor za uvodnicu; Nema; Priključna kutija; Ostalo
nb: Type kabelhåndtering: Kabelrenne; Skjult kanal; Oppfellbar modul; Kabelgjennomføringshull; Ingen; Strømboks; Annet
da: Kabelstyringstype: Kabelbakke; Skjult kanal; Opklappeligt modul; Kabelhul; Ingen; Strømboks; Andet
ru: Тип организации кабелей: Кабельный лоток; Скрытый канал; Откидной модуль; Отверстие с люверсом; Нет; Блок розеток; Другое
el: Τύπος διαχείρισης καλωδίου: Σχάρα καλωδίων; Κρυφό κανάλι; Ανακλινόμενη μονάδα; Οπή με ροζέτα; Κανένα; Κουτί τροφοδοσίας; Άλλο
vi: Kiểu quản lý dây cáp: Khay cáp; Kênh ẩn; Mô-đun gập lên; Lỗ luồn cáp; Không có; Hộp điện; Khác
pl: Typ zarządzania kablami: Korytko kablowe; Kanał ukryty; Moduł odchylany; Przelotka kablowa; Brak; Puszka zasilająca; Inne
ro-RO: Tip de gestionare a cablurilor: Pat de cabluri; Canal ascuns; Modul rabatabil; Orificiu cu garnitură; Fără; Cutie de alimentare; Altele
pt-PT: Tipo de organização de cabos: Calha de cabos; Calha oculta; Módulo basculante; Orifício passa-cabos; Nenhum; Caixa de alimentação; Outro
hu: Kábelkezelés típusa: Kábeltálca; Rejtett csatorna; Felhajtható modul; Kábelvezető nyílás (Grommet); Nincs; Elosztódoboz; Egyéb
zh-TW: 纜線管理類型: 集線槽; 隱藏線槽; 上掀式模組; 穿線孔; 無; 電源盒; 其他
bg-BG: Тип управление на кабелите: Кабелна скара; Скрит канал; Повдигащ се модул; Отвор за кабели; Няма; Електрическа кутия; Други
sl-SI: Vrsta upravljanja kablov: Kabelska polica; Skriti kanal; Preklopni modul; Luknja z uvodnico; Brez; Napajalna omarica; Drugo
nl: Type kabelbeheer: Kabelgoot; Verborgen kanaal; Opklapbare module; Doorvoergat; Geen; Stroomkast; Overig
cs: Typ vedení kabelů: Kabelový žlab; Skrytý kanál; Výklopný modul; Otvor s průchodkou; Žádný; Napájecí box; Jiný
lt-LT: Kabelių tvarkymo tipas: Kabelių lovelis; Paslėptas kanalas; Atlenkiamas modulis; Anga su įvore; Nėra; Maitinimo dėžutė; Kita
de: Art des Kabelmanagements: Kabelrinne; Verdeckter Kanal; Aufklappmodul; Kabeldurchlass; Keine; Strombox; Sonstige
fr: Type de gestion des câbles: Chemin de câbles; Canal dissimulé; Module rabattable; Trou de passe-câble; Aucun; Boîtier d’alimentation; Autre
sk-SK: Typ správy káblov: Káblový žľab; Skrytý kanál; Výklopný modul; Káblová priechodka; Žiadne; Napájací box; Iné
it: Tipo di gestione dei cavi: Passacavi a vaschetta; Canale nascosto; Modulo a scomparsa; Foro passacavi; Nessuno; Scatola di alimentazione; Altro
en: Cable management type: Cable tray; Concealed channel; Flip-up module; Grommet hole; None; Power box; Other
ko: 케이블 정리 방식: 케이블 트레이; 숨김형 채널; 플립업 모듈; 그로밋 구멍; 없음; 파워 박스; 기타